【裁判字號】    91,訴,2383
【裁判日期】    920307
【裁判案由】    偽造文書
【裁判全文】
臺灣臺中地方法院刑事判決                        九十一年度訴字第二三八三號
    公  訴  人  臺灣臺中地方法院檢察署檢察官
    被      告  甲○○
右列被告因偽造文書案件，經檢察官提起公訴（九十一年度偵字第五一七０號），本
院判決如左：
    主  文
甲○○行使偽造私文書，足以生損害於他人，處有期徒刑伍月，如易科罰金，以佰
元折算壹日。緩刑貳年。如附表所示代刷卡同意書、手刷卡同意書及參加人商品訂購
單上偽造之「丙○○」、「乙○○」署押及偽造之「丙○○」、「乙○○」印章各壹
顆，均沒收。
    事  實
一、甲○○原係龍易生國際開發有限公司（下稱龍易生公司）業務員，負責銷售龍易
    生公司生前契約（即提供死後一切殯葬服務），且因業務關係而與丙○○結識。
    甲○○明知丙○○已以簽刷信用卡新臺幣（下同）三萬元，作為繳納所購買生前
    契約之頭期款，並已入帳，詎甲○○為增加個人業績，竟基於行使偽造私文書之
    犯意，未經丙○○、乙○○二人之同意，於民國八十八年十一月六日，先在臺中
    市○○路○段附近，利用不知情之不詳姓名之成年男子偽造丙○○與乙○○二人
    之印章各一顆後，旋即持上揭偽造之印章二顆，在如附表編號一、二所示之地點
    ，在如附表編號一、二所示之代刷卡同意書、手刷卡同意書等私文書上，偽造如
    附表編號一、二所示「丙○○」、「乙○○」二人之署押，而接續偽造如附表編
    號一、二所示之私文書，以表明丙○○同意以上開已繳納之三萬元代乙○○刷卡
    支付購買龍易生公司之生前契約，隨後復接續於如附表編號三所示之地點，在如
    附表編號三所示參加人商品訂購單上之訂購人欄及繳款欄內各偽造「乙○○」、
    「丙○○」之簽名各一枚，而偽造如附表編號三所示之私文書，以表明乙○○已
    完成購買生前契約之頭期款繳納之行為，嗣並將如附表所示之偽造私文書持交龍
    易生公司，足以生損害於丙○○、乙○○之權益及龍易生公司對於客戶審核之正
    確性。嗣經丙○○發現，並向臺灣臺中地方法院檢察署告訴後，始查悉上情。
二、案經丙○○訴由臺灣臺中地方法院檢察署檢察官偵查起訴。
    理  由
一、右揭事實，業據被告甲○○於檢察官偵查及本院審理時坦承不諱，並經告訴人丙○○於偵查中指訴綦詳，且右揭事實亦據證人乙○○於本院調查時證述屬實，並
    有如附表所示之代刷卡同意書、手刷卡同意書及參加人商品訂購單等私文書附卷
    可稽，足認被告之自白與事實相符。本件事證明確，被告之犯行，洵堪認定。
二、被告甲○○利用不知情之成年男子偽造丙○○與乙○○二人之印章各一顆後，旋
    即持上揭偽造之印章二顆，在如附表編號一、二所示之代刷卡同意書、手刷卡同
    意書等私文書上，偽造如附表編號一、二所示「丙○○」、「乙○○」二人之署
    押，而接續偽造如附表編號一、二所示之私文書，以表明丙○○同意以上開已繳
    納之三萬元代乙○○刷卡支付購買龍易生公司之生前契約，隨後復接續於如附表
    編號三所示參加人商品訂購單上之訂購人欄及繳款欄內各偽造「乙○○」、「丙○○」之簽名各一枚，而偽造如附表編號三所示之私文書，嗣並將如附表所示之
    偽造私文書持交龍易生公司，均足以生損害於丙○○、乙○○之權益及龍易生公
    司對於客戶審核之正確性。核被告甲○○所為，係犯刑法第二百十六條、第二百
    十條之行使偽造私文書罪。被告偽造丙○○、乙○○二人之印章及偽造如附表所
    示之「丙○○」、「乙○○」署押後，用以偽造私文書，其偽造印章及偽造署押
    之行為係偽造私文書之部分行為，應不另論罪；而被告偽造私文書後進而行使，
    偽造之低度行為應為行使之高度行為所吸收，亦不另論罪。又被告先後偽造如附
    表所示之私文書，係基於同一偽造私文書最之犯意下所為之接續行為，只論以一
    罪。而被告利用不知情之不詳姓名之成年男子偽造丙○○與乙○○二人之印章各
    一顆之犯行，係屬間接正犯。而被告偽造如附表所示被害人丙○○、乙○○二人
    署押進而偽造私文書後加以行使之行為，係基於同一行使偽造私文書犯意下之接
    續行為，侵害丙○○、乙○○二人之法益，係一行為觸犯數罪名，為想像競合犯
    ，應從一重論處行使偽造私文書罪。再者，如附表編號二所示部分雖未據公訴人
    起訴，然此部分事實業據被告供承在卷，且有如附表編號二所示之私文書附卷可
    稽，本院認此部分之事實與前揭行使偽造私文書之有罪部分有接續犯之實質上一
    罪關係，基於審判不可分之原則，本院自得一併審理，附此敘明。爰審酌被告犯
    罪之動機、目的、手段，所生之危害非鉅及犯後坦承犯行、態度良好等一切情狀
    ，量處如主文所示之刑，並諭知易科罰金之折算標準，以資懲儆。又被告前未曾
    受有期徒刑以上刑之宣告，此有臺灣臺中地方法院檢察署刑案資料查註紀錄表及
    臺灣高等法院被告全國前案紀錄表各一份附卷可按，因一時貪慾致罹刑章，且被
    告對於犯行深具悔意，經此偵、審教訓，當知警惕戒慎而無再犯之虞，本院綜核
    各情，認其所受上開刑之宣告，以暫不執行為適當，爰併予宣告緩刑二年，以啟
    自新。末查，如附表所示代刷卡同意書、手刷卡同意書及參加人商品訂購單等私
    文書上偽造之「丙○○」、「乙○○」署押及被告偽造之「丙○○」、「乙○○
    」印章各一顆，雖未扣案，惟不能證明其已滅失，不論屬於犯人與否，應依刑法
    第二百十九條規定宣告沒收之；至如附表所示之代刷卡同意書、手刷卡同意書及
    參加人商品訂購單，雖屬被告偽造之私文書，然因均已交付龍易生公司，並非屬
    被告所有之物，自無庸予以沒收，併此敘明。
據上論斷，應依刑事訴訟法第二百九十九條第一項前段，刑法第二百十六條、第二百
十條、第五十五條、第七十四條第一款、第四十一條第一項前段、第二百十九條，罰
金罰鍰提高標準條例第一條前段、第二項，判決如主文。
中      華      民       國     九十二     年     三     月      七     日
                                臺灣臺中地方法院刑事第四庭
                                  法  官  王  世  華
右正本證明與原本無異。
如不服本判決，應於判決送達後十日內向本院提出上訴狀，上訴於臺灣高等法院臺中
分院( 須附繕本 )。
                                  書記官
中      華      民       國     九十二     年     三     月 十     日
附錄本案論罪科刑法條全文：
刑法第二百十條：
偽造、變造私文書，足以生損害於公眾或他人者，處五年以下有期徒刑。
刑法第二百十六條：
行使第二百十條至第二百十五條之文書者，依偽造、變造文書或登載不實事項或使登
載不實事項之規定處斷。
附表
┌──┬────────┬────────────────┬──────┐
│編號│偽造之地點      │偽造之私文書內容及署押數目      │備註        │
│    │                │                                │            │
├──┼────────┼────────────────┼──────┤
│一  │臺中市○○路附近│在代刷卡同意書上偽造「丙○○」、│以偽造之印章│
│    ││乙○○」之簽名及印文各一枚（共計│偽造丙○○、│
│    │                │計偽造四枚署押）。              │乙○○二人之│
│    │                │                                │印文。      │
├──┼────────┼────────────────┼──────┤
│二  │同右            │在手刷卡同意書上偽造「丙○○」之│            │
│    │                │簽名一枚。                      │            │
│    │                │                                │            │
│    │                │                                │            │
│    │                │                                │            │
│    │                │                                │            │
├──┼────────┼────────────────┼──────┤
│三  │同右            │在龍易生參加人商品訂購單上偽造「│            │
│    │                │乙○○」、「丙○○」 二人之簽名 │            │
│    │                │各一枚（一式五聯，共計偽造十枚署│            │
│    │                │押）                            │            │
└──┴────────┴────────────────┴──────┘


司法院資訊處製作；財團法人民間司法改革基金會備份。
